ko: 전자기기 > 오디오 > 오디오 부대용품 > 턴테이블 부대용품 > 레코드 청소 키트: 레코드 클리닝 브러시; 레코드 클리닝 용액; 레코드 클리닝 매트 및 패드; 스타일러스 클리너
fr: Appareil électronique > Audio > Accessoires audio > Accessoires pour tourne-disques > Kits de nettoyage de disques: Brosses de nettoyage de disques; Fluides de nettoyage de disques; Tapis et patins de nettoyage de disques; Nettoyants pour diamant
lt-LT: Elektronika > Garsas > Garso priedai > Patefonų priedai > Įrašų valymo rinkiniai: Įrašų valymo šepečiai; Rekordų valymo skysčiai; Record valymas mats ir pads; Styluso valiklis
vi: Thiết bị điện tử > Âm thanh > Phụ kiện âm thanh > Phụ kiện mâm xoay > Bộ dụng cụ vệ sinh đĩa hát: Bàn chải làm sạch đĩa; Chất lỏng làm sạch đĩa; Thảm và miếng làm sạch đĩa; Dụng cụ làm sạch đầu kim
bg-BG: Електроника > Aудио > Аудиоаксесоари > Аксесоари за грамофон > Комплекти за почистване на плочи: Четки за почистване на плоча; Течности за почистване на плоча; Подложки и тампони за почистване на плоча; Почистващи средства за грамофонна игла
en: Electronics > Audio > Audio Accessories > Turntable Accessories > Record Cleaning Kits: Record Cleaning Brushes; Record Cleaning Fluids; Record Cleaning Mats & Pads; Stylus Cleaners
th: อิเล็กทรอนิกส์ > เสียง > อุปกรณ์ทางเสียง > อุปกรณ์เครื่องเล่นแผ่นเสียง > ชุดทำความสะอาดแผ่นเสียง: แปรงทำความสะอาดแผ่นเสียง; น้ำยาทำความสะอาดแผ่นเสียง; แผ่นและแพดทำความสะอาดแผ่นเสียง; อุปกรณ์ทำความสะอาดเข็มเสียง
hr-HR: Elektronika > Audio > Audio pribor > Pribor za gramofone > Setovi za čišćenje ploča: Četke za čišćenje ploče; Tekućine za čišćenje ploče; Podloge za čišćenje ploče; Sredstva za čišćenje igle
cs: Elektronika > Zvuk > Zvuková zařízení – příslušenství > Gramofony – příslušenství > Sady na čištění desek: Kartáče na čištění desek; Čisticí kapaliny na desky; Čisticí podložky a pásy na desky; Čističe hrotů
pt-PT: Eletrónica > Áudio > Acessórios de áudio > Acessórios de plataforma giratória > Kits de limpeza de discos: Escovas de limpeza para discos; Fluidos de limpeza para discos; Tapetes e almofadas de limpeza para discos; Produtos de limpeza para agulhas
sv: Elektronik > Ljud > Ljudtillbehör > Tillbehör till grammofonspelare > Skivrengöringsenheter: Rengöringsborstar för vinylskivor; Rengöringsvätskor för vinylskivor; Rengöringsmattor och plattor för vinylskivor; Nålrengörare
ro-RO: Electronice > Audio > Accesorii audio > Accesorii pentru platane > Truse pentru curățare discuri: Perii de curățare pentru discuri; Fluide de curățare pentru discuri; Covorașe și tampoane de curățare pentru discuri; Produse de curățare pentru ace de pick-up
hu: Elektronika > Hang > Hangkiegészítők > Lemezjátszó-kiegészítők > Lemeztisztító-készletek: Lemeztisztító kefék; Lemeztisztító folyadékok; Lemeztisztító szőnyegek és párnák; Tűtisztítók
es: Electrónica > Audio > Accesorios de audio > Accesorios para platos de tocadiscos > Kits de limpieza de discos: Cepillos de limpieza de discos; Líquidos de limpieza de discos; Alfombrillas y almohadillas de limpieza de discos; Limpiadores de aguja
fi: Elektroniikka > Audio > Audiolaitteet > Vinyylisoitintarvikkeet > Levyjen puhdistussarjat: Levynpuhdistusharja; Levynpuhdistusneste; Levynpuhdistusmatto ja -tyyny; Neulanpuhdistaja
ru: Электроника > Аудиотехника > Аксессуары для аудиотехники > Аксессуары для проигрывателей пластинок > Наборы для чистки пластинок: Щетки для чистки пластинок; Жидкости для чистки пластинок; Коврики и подкладки для чистки пластинок; Средства для чистки игл
it: Elettronica > Audio > Accessori audio > Accessori per giradischi > Kit per la pulizia dei dischi: Spazzole per la pulizia dei dischi; Fluidi per la pulizia dei dischi; Tappetini e cuscinetti per la pulizia dei dischi; Pulitori per stilo
ja: 電子機器 > オーディオ > オーディオアクセサリー > ターンテーブル・レコードプレーヤー用アクセサリー > レコードクリーニングキット: レコードクリーニングブラシ; レコードクリーニング液; レコードクリーニングマット・パッド; スタイラスクリーナー
sk-SK: Elektronika > Zvukové zariadenia > Príslušenstvo pre zvukové zariadenia > Príslušenstvo pre gramofóny > Súpravy na čistenie záznamov: Čistiace kefy na vinylové platne; Čistiace kvapaliny na vinylové platne; Čistiace podložky na vinylové platne; Čističe ihiel
zh-CN: 电子产品 > 音频 > 音频配件 > 唱盘机配件 > 唱片清洁套件: 唱片清洁刷; 唱片清洁液; 唱片清洁垫; 唱针清洁器
el: Ηλεκτρονικά > Ήχος > Αξεσουάρ ήχου > Αξεσουάρ πικάπ > Κιτ καθαρισμού δίσκων: Βούρτσες καθαρισμού δίσκων; Υγρά καθαρισμού δίσκων; Πατάκια & επιθέματα καθαρισμού δίσκων; Καθαριστικά βελόνας
zh-TW: 電子器材 > 音訊設備 > 音響配件 > 唱盤機配件 > 唱片清潔工具包: 唱片清潔刷; 唱片清潔液; 唱片清潔墊與軟布刷; 唱針清潔劑
tr: Elektronik > Ses > Ses Aksesuarları > Pikap Aksesuarları > Kayıt Temizleme Kitleri: Plak Temizleme Fırçaları; Plak Temizleme Sıvıları; Plak Temizleme Matları ve Pedleri; İğne Temizleyicileri
nl: Elektronica > Audio > Audioaccessoires > Accessoires voor platenspelers > Reinigingssets voor platen: Platen reinigingsborstels; Platen reinigingsvloeistoffen; Platen reinigingsmatten en pads; Naald reinigingsmiddelen
de: Elektronik > Audio > Audiozubehör > Plattenspielerzubehör > Reinigungskits für Schallplatten: Schallplatten-Reinigungsbürsten; Schallplatten-Reinigungsflüssigkeiten; Schallplatten-Reinigungsmatten und -Pads; Nadel-Reiniger
nb: Elektronikk > Lyd > Lydtilbehør > Tilbehør til miksebord > Rengjøringssett for plater: Platevaskebørster; Platerengjøringsvæsker; Platevaskematter og -puter; Rengjøringsprodukter til platespillernåler
da: Elektronik > Lyd > Lyd – tilbehør > Pladespiller – tilbehør > Pladerengøringssæt: Plade – rengøringsbørster; Plade – rengøringsvæsker; Plade – rengøringsmåtter og puder; Stylus – rengøringsmidler
sl-SI: Elektronika > Avdio > Avdio dodatki > Dodatki za gramofone > Kompleti za čiščenje plošč: Ščetke za čiščenje plošč; Tekočine za čiščenje plošč; Podloge za čiščenje plošč; Čistilniki igel
pt-BR: Eletrônicos > Áudio > Acessórios para áudio > Acessórios para toca-discos > Kits para limpeza de discos: Escovas de limpeza para discos; Fluidos de limpeza para discos; Tapetes e pads de limpeza para discos; Limpadores de agulha
pl: Elektronika > Audio > Akcesoria audio > Akcesoria do gramofonów > Zestawy do czyszczenia płyt: Szczotki do czyszczenia płyt; Płyny do czyszczenia płyt; Maty i podkładki do czyszczenia płyt; Środki do czyszczenia igieł